【裁判字號】    97,易,209
【裁判日期】    970606
【裁判案由】    竊盜等
【裁判全文】
臺灣嘉義地方法院刑事判決        九十七年度易字第二○九號
公  訴  人  臺灣嘉義地方法院檢察署檢察官
被      告  乙○○
                    生）
                    號
            丙○○
                    生）
                    號
                    （另案在臺灣嘉義監獄鹿草分監執行中）
上列被告等因竊盜案件，經檢察官提起公訴（九十七年度偵字第
一四四八號），本院判決如下：
    主  文
乙○○共同犯竊盜罪，處有期徒刑參月，如易科罰金，以新臺幣
壹仟元折算壹日。
丙○○共同犯竊盜罪，累犯，處拘役陸拾日，如易科罰金，以新
臺幣壹仟元折算壹日。
乙○○、丙○○被訴侵入建築物罪部分，不受理。
    事  實
一、丙○○前因肅清煙毒條例案件，經本院以八十二年度訴字第
    六四號判決判處有期徒刑三年二月，上訴後經臺灣高等法院
    臺南分院以八十二年度上訴字第一○六七號判決駁回上訴，
    於民國八十二年六月十七日確定，入監執行後於八十四年六
    月十五日假釋出監；假釋中復因肅清煙毒條例案件，經本院
    以八十五年度訴字第五八一號判決判處有期徒刑二年六月確
    定，上訴後經臺灣高等法院臺南分院以八十六年度上訴字第
    五九一號判決駁回上訴，於八十六年六月十日確定，上開假
    釋亦遭撤銷，應執行殘刑一年九月九日，與前開二年六月之
    刑期接續執行，復於八十九年八月十五日假釋出監；然假釋
    中再因案經撤銷假釋，應執行殘刑一年十月四日，於九十三
    年七月一日縮刑期滿執行完畢出監。
二、丙○○仍不知悔改，得知嘉義縣梅山鄉安靖村四鄰湖底三號
    之房屋係甲○○等人所共有，然久無人居，即將此事告知乙○○，並偕同乙○○前往該屋尋覓具有價值之物品，而乙○○明知未得該屋所有人之同意，竟與丙○○共同基於意圖為
    自己不法所有之犯意聯絡，於九十七年一月二日晚間八時四
    十五分許，趁四下無人之際，一同未經同意進入上開房屋（
    侵入建築物部分業經撤回告訴，詳後述），且徒手竊取屋內
    碗盤七個及木質門板三扇，二人得手後駕車離去時，為該屋
    鄰人劉文種、鄭博文發覺，並通知甲○○，嗣為警循線查獲
    ，且扣得上開門板及碗盤（已發還）。
三、案經甲○○訴由嘉義縣警察局竹崎分局報告臺灣嘉義地方法
    院檢察署檢察官偵辦。
    理  由
壹、有罪部分
一、按被告以外之人於審判外之陳述，經當事人於審判程序同意
    作為證據，法院審酌該言詞陳述或書面陳述作成時之情況，
    認為適當者，亦得為證據。當事人、代理人或辯護人於法院
    調查證據時，知有第一百五十九條第一項不得為證據之情形
    ，而未於言詞辯論終結前聲明異議，視為有前項之同意，刑
    事訴訟法第一百五十九條之五定有明文。查本件認定事實所
    援引之證據，關於證據能力，提示被告乙○○、丙○○對之
    均表示無意見，視為同意，而本院審酌該等審判外陳述作成
    當時之過程、內容、功能等情況綜合判斷，認具備合法可信
    之適當性保障而具證據能力，得採為認定事實之基礎，合先
    敘明。
二、上開犯罪事實，業據被告丙○○坦承不諱，而被告乙○○固
    坦承有與被告丙○○於上開時間，至上開房屋拿取碗盤七個
    及木質門板三扇等物，惟矢口否認有何竊盜犯行，辯稱：伊
    並無竊盜之意，係被告丙○○表示那是沒有人的，且該屋已
    經倒塌，伊才去拿；而當時見到鄭博文，伊即向鄭博文表示
    不好意思，這些東西是被告丙○○要伊來拿，鄭博文有說這
    些東西撿一撿，以後不要再來就好了，那時候被告丙○○躲
    起來，伊是主動去找鄭博文云云。
三、經查：
（一）上開犯罪事實，業據被告丙○○坦承不諱，核與證人即被
      害人甲○○（見警卷第七頁至第十頁、偵卷第二一頁、本
      院卷第三一頁至第三二頁）、鄭博文（見警卷第十一頁至
      第十五頁）、劉文種（見警卷第十六頁至第十八頁）、孫
      慶鴻（見警卷第十九頁至第二十頁）所述情節相符。被告
      丙○○並於本院證稱：「（何人提議要去那裡？）乙○○
      問我是否有廢棄物或是沒有人要的東西，我回答他，我那
      裡有屋子倒塌很久了，都沒有人去住，屋主久久回去一次
      ，鄰居有種花，裡面的東西可能沒有人要了，所以我才進
      去裡面找看看有沒有東西。乙○○說不然晚上進去裡面看
      看。」等語明確（見本院卷第五一頁），亦即被告丙○○
      係表示該屋有屋主，祇是未住該處，並無被告乙○○所辯
      被告丙○○表示該屋是沒有人的之情；又該屋雖有受損，
      然僅係邊間廚房之牆壁有倒塌之情況，該廚房之屋頂及該
      屋之其他主要部分，則均完好，並無被告所辯該屋都已坍
      塌，係廢墟之情，亦有現場照片六張附卷可稽（見警卷第
      二五頁、本院卷第二六頁、第二七頁），顯見被告乙○○
      於前往該屋前經丙○○上開告知應已知悉，於前往該處觀
      看屋況大致完好後亦應明知，該屋仍有屋主，祇是未住該
      處，許久才回該屋察看，並非無屋主，依常理，其內物品
      仍應屬屋主所有，並非無主之物甚明。況被告乙○○於本
      院自承：鄭博文前來察看時，被告丙○○躲起來等語（見
      本院卷第三三頁），是被告乙○○得知被告丙○○有躲避
      他人發覺之舉動後，應更能確定渠二人係未經屋主同意即
      進入該屋，所為顯屬不法，否則何須躲躲藏藏無誤。
（二）再證人鄭博文當時見到被告乙○○在該屋內翻找東西，而
      被告乙○○發現鄭博文後，就走出該屋表示在等人並隨即
      離開，鄭博文並未告知伊係該屋之管理人，亦未同意被告
      等將上開物品搬走，係待被告等開車離去時才發現渠等車
      上有門及碗盤等情，業據證人鄭博文陳述明確（見警卷第
      十二頁至第十五頁），核與證人劉文種亦陳稱：當時因聽
      見有車從伊住處後方上去，即打電話告知鄭博文前往察看
      ，後來被告等開車要離去時才發現後車斗還載著大門及碗
      盤等之情相符（見警卷第十六頁至第十七頁），是證人鄭
      博文、劉文種所述均應堪採信，並無被告乙○○所辯鄭博
      文同意取走上開物品之情。是被告二人均明知該屋內之物
      品係他人所有，竟仍將該屋之物品取走，顯有不法所有之
      意圖，至為顯然。參以，被告乙○○於警詢時係供稱：「
      （你竊取三扇門及七個碗盤是作何用途？）我只是有興趣
      收集舊東西而已。」（見警卷第三頁），於本院審理時則
      改稱：係因屋主有放出風聲，要發包給別人拆該屋，伊才
      去拿那些東西給他人鑑定看看值多少錢，之後才好去承包
      云云（見本院卷第五八頁），是其對於為何前往該屋拿取
      物品之動機交代不清，前後顯然矛盾，則其上開所辯各節
      ，殊難認非事後圖卸之詞，且均與事實不符，自難憑採。
      此外，並有上開失竊物品扣案、上開物品之照片二張及業
      經被害人領回之贓物認領保管單一紙可稽（見警卷第二三
      頁、第二四頁），堪認被告丙○○上開任意性自白與事實
      相符。本件事證明確，被告二人犯行均堪認定。
四、核被告二人所為，均係犯刑法第三百二十條第一項之竊盜罪
    。被告二人就上開犯行間，有犯意聯絡及行為分擔，為共同
    正犯。被告丙○○前因肅清煙毒條例案件，經本院以八十二
    年度訴字第六四號判決判處有期徒刑三年二月，上訴後經臺
    灣高等法院臺南分院以八十二年度上訴字第一○六七號判決
    駁回上訴，於八十二年六月十七日確定，入監執行後於八十
    四年六月十五日假釋出監；假釋中復因肅清煙毒條例案件，
    經本院以八十五年度訴字第五八一號判決判處有期徒刑二年
    六月確定，上訴後經臺灣高等法院臺南分院以八十六年度上
    訴字第五九一號判決駁回上訴，於八十六年六月十日確定，
    上開假釋亦遭撤銷，應執行殘刑一年九月九日，與前開二年
    六月之刑期接續執行，復於八十九年八月十五日假釋出監；
    然假釋中再因案經撤銷假釋，應執行殘刑一年十月四日，於
    九十三年七月一日縮刑期滿執行完畢出監，有臺灣高等法院
    被告前案紀錄表一份在卷可稽，其於受徒刑之執行完畢後，
    五年以內故意再犯本件有期徒刑以上之罪，為累犯，應依法
    加重其刑。爰審酌被告乙○○犯後否認犯行、被告丙○○犯
    後坦認犯行之態度、渠等犯罪之動機、目的、手段、所生危
    害、智識程度、所竊取物品之價值、被害人建議從輕量刑（
    見本院卷第三一頁）等一切情狀，分別量處如主文所示之刑
    ，併均諭知易科罰金之折算標準。
貳、公訴不受理部分
一、公訴意旨略以：被告二人於上開時間未經同意進入嘉義縣梅
    山鄉安靖村四鄰湖底三號之房屋，案經告訴人提出告訴，因
    認被告二人所為涉犯刑法第三百零六條第一項之無故侵入建
    築物罪嫌等語。
二、按告訴乃論之罪，告訴人於第一審辯論終結前得撤回其告訴
    ，又告訴經撤回者，得不經言詞辯論，逕諭知不受理之判決
    ，刑事訴訟法第二百三十八條第一項、第三百零三條第三款
    、第三百零七條定有明文。
三、查本件起訴書認被告二人所為涉犯刑法第三百零六條第一項
    之無故侵入住宅罪嫌，依同法第三百零八條第一項規定須告
    訴乃論。茲據告訴人於本院審理中具狀撤回上開告訴，有撤
    回告訴狀一份附卷可稽（見本院卷第三五頁），依照上開說
    明，就此部分爰不經言詞辯論，逕為被告二人諭知不受理之
    判決。
據上論斷，應依刑事訴訟法第二百九十九條第一項前段、第三百
零三條第三款、第三百零七條，刑法第二十八條、第三百二十條
第一項、第四十七條第一項、第四十一條第一項前段，刑法施行
法第一條之一第一項、第二項前段，判決如主文。
本案經檢察官徐鈺婷到庭執行職務。
中    華    民    國  九十七  年     六    月    六   日
                  刑事第四庭  審判長法  官  蔡憲德
                                    法  官  許兆慶
                                    法  官  吳育霖
上列正本證明與原本無異。
如不服本判決，應於判決送達後十日內向本院提出上訴狀，上訴
書狀依法應敘述具體理由，如未敘述具體理由者，應於上訴期間
屆滿後二十日內補提理由書於本院（均應附繕本）。告訴人或被
害人如對於本判決不服者，應具備理由請求檢察官上訴，其上訴
期間之計算係以檢察官收受判決正本之日期為準。
中    華    民    國  九十七  年     六    月    六   日
                                    書記官  林美芳
附錄本案論罪科刑法條：
中華民國刑法第三百二十條（普通竊盜罪、竊佔罪）
意圖為自己或第三人不法之所有，而竊取他人之動產者，為竊盜
罪，處五年以下有期徒刑、拘役或五百元以下罰金。
意圖為自己或第三人不法之利益，而竊佔他人之不動產者，依前
項之規定處斷。
前二項之未遂犯罰之。


司法院資訊處製作；財團法人民間司法改革基金會備份。
